ADRIÁN SÁNCHEZ GARCÍA



TELÉFONO: 670 32 48 73

in

www.linkedin.com/in/adrián-sánchez-garcía-822676114

EMAIL: adriansg1991@gmail.com



https://github.com/adriansg1991/analisis_datos_python

INTRODUCC<u>IÓN</u>

Graduado en ADE, con conocimientos en contabilidad, SAP y gran capacidad analítica, especializado en el tratamiento de datos.

A través de mi experiencia laboral en diferentes empresas y debido al aumento de la cantidad de datos con la que tratamos, me estoy especializando en el proceso completo de extracción, transformación y carga de datos (ETL) y su representación gráfica, de forma automaticado.

FORMACIÓN ACADÉMICA

2012 - 2016

GRADO DE ADMINISTRACIÓN Y DIRECCIÓN DE EMPRESAS – Mención en Programa Universidad-Empresa

Universitat Autònoma de Barcelona

2010 - 2012

CFGS ADMINISTRACIÓN Y FINANZAS

INS Santa Eulàlia

FORMACIÓN COMPLEMENTARIA

2020 - 2021

DATA SCIENCE

Data Hack / Barcelona

Curso de 60 horas de programación en Python y librerías de análisis de datos: pandas, numpy, matplotlib y seaborn.

CONOCIMIENTOS

Excel

SAP FI

Python

Librerías de análisis de datos con Python

SQL (MySQL, PostgreSQL y Microsoft SQL)

Visualización de datos (Power BI y Tableau)

IDIOMAS

Castellano: lengua materna Catalán: lengua materna

Inglés: Intermedio (cursando nivel B1)

TRAYECTORIA PROFESIONAL

TÉCNICO CONTABLE/ADMINISTRATIVO (especialidad facturación)

UAB Idiomes Barcelona / Barcelona

2017 - 2020

- Encargado de la facturación de las diferentes actividades del centro.
- Reporting: Realización de informes económicos, estadísticas, previsiones, etc.
- Diseño y seguimiento del presupuesto de la empresa.
- Control de cartera de clientes.
- Tareas administrativas.

TÉCNICO CONTABLE

2016 - 2017

Fundació UAB / Barcelona

- Contabilización de facturas de proveedores, clientes, cobros, pagos, gastos de gestión corriente (caja, tickets...).
- Control de conciliaciones bancarias y gestión de banca electrónica.
- Colaboración en la elaboración y revisión de impuestos 347, IVA i IRPF.
- Elaboración de informes de cierre y presupuestos en Excel a partir de la contabilidad en SAP.
- Control de cartera de clientes y proveedores.

PRÁCTICAS EN EL DEPARTAMENTO DE CONTROL ECONÓMICO Y FINANCIERO

2015 - 2016

Ajuntament de Barcelona / Barcelona

- Elaboración de informes económicos.
- Contabilidad presupuestaria.

PRÁCTICAS CFGS ADMINISTRATIVO CONTABLE

2011 - 2012

Accesorios y recambios los Juanes, SA / Barcelona

- Contabilidad financiera.
- Gestión administrativa